【裁判字號】    90,易,1548
【裁判日期】    900928
【裁判案由】    竊盜等
【裁判全文】
臺灣桃園地方法院刑事判決                          九十年度易字第一五四八號
    公  訴  人  臺灣桃園地方法院檢察署檢察官
    被      告  丙○○
                丁○○
右列被告因竊盜等案件，經檢察官提起公訴（九十年度偵字第八五一一號），本院判
決如左：
    主  文
丙○○竊盜，處有期徒刑伍月，如易科罰金，以參佰元折算壹日；扣案之汽車鑰匙壹
支沒收。
丁○○收受贓物，處有期徒刑參月，如易科罰金，以參佰元折算壹日。
    事  實
一、丙○○因其所有之小客車因車禍受損後，亟思有交通工具代步，竟意圖為自己不
    法之所有，於民國（下同）九十年五月二十一日一時許，在桃園縣平鎮市○○路
    、南平路口，以自己所有之汽車鑰匙，竊取鮑金蘭所有由其子乙○○管領使用中
    遭竊，經不詳姓名之人持有置放於該處之車號Ｚ九─八二八七號自小客車（該小
    客車於九十年五月十九日上午十一時許在包靖康位於台北縣鶯歌鎮○○○街住處
    附近遭不詳人士所竊取，丙○○竊取時該車未懸掛車牌），得手後，將其所有之
    號碼五Ｆ─一二三九號自小客車（引擎號碼ＡＡ─ＡＮ３１４４４號）車牌懸掛
    在前開車體上，供己使用；後因該竊得之自小客車引擎故障，丙○○乃起意將該
    前開自己所有，因車禍受損之五Ｆ─一二三九號自小客車之引擎更換到前開贓車
    上，經得知友人丁○○有認識之修車廠之後，乃委託丁○○代為處理更換引擎事
    宜。丁○○明知前開丙○○所駕駛改懸掛車牌號碼五Ｆ─一二三九號車牌之自小
    客車（原車號Ｚ九─八二八七號、引擎號碼ＡＡ－ＡＮ２３３５２號），係包靖
    康所失竊之來源不明之贓物，竟基於收受贓物之犯意，於九十年五月二十三日上
    午九時許，在桃園縣中壢市○○路一六五巷十五號其住處前，收受上開贓車，並
    受丙○○之委託，找適當之汽車保養場，將該贓車之引擎拆除，更換為丙○○所
    有之引擎號碼ＡＡ─ＡＮ３１４４４號引擎，丁○○隨即於同日上午九時三十分
    許，將上開贓車送至桃園縣平鎮市○○路一段五十一號之「順昌汽車保養場」要
    求更換引擎，經該保養場之現場負責人甲○○發覺該車係贓車，報警處理，嗣於
    九十年五月二十四日下午四時許，丙○○在平鎮市北富里一鄰一之四號前，將前
    開引擎交與丁○○後，丁○○於同日下午四時三十分許將引擎載到「順昌保養場
    」時，始為警當場查獲，經丁○○供出上情，為警循線查獲丙○○，並起獲上開
    遭竊之小客車及丙○○所有供其竊盜所用之汽車鑰匙一支，始偵悉上情。
二、案經包靖康訴由桃園縣警察局平鎮分局報告台灣桃園地方法院檢察署檢察官偵查
    起訴。
    理  由
一、訊據被告丙○○對於右揭竊取小客車之事實，迭於警訊時及偵審中，坦承不諱；
    被告丁○○固不否認前開受丙○○之託，收受懸掛五Ｆ─一二三九號車牌之自小
    客車（原車號Ｚ九─八二八七號、引擎號碼ＡＡ－ＡＮ２３３５２號），送往「
    順昌保養場」修護，並載運ＡＡＡ─ＡＮ３─４４４號引擎前往上址，委請甲○○代為修復等情，惟矢口否認有收受贓物之犯行，辯稱：丙○○所交付之小客車
    與丙○○所有之小客車係同型車，伊不知道該自小客車是贓車，否則焉會將贓車
    送至其不認識之保養廠修車云云；經查：（一）被告丙○○供承其竊取上開小客
    車部分，核與告訴人包靖康指訴、證人即查獲本案之員警姚金寶於本院證述之情
    節相符，並有被告丙○○所有供其竊盜所用之鑰匙一支扣案足稽，復有車號Ｚ九
    ─八二八七號之車輛竊盜、車牌失竊資料個別查詢報告表─查詢車牌認可資料、
    車籍作業系統─查詢車牌認可資料、桃園縣警察局車輛尋獲通報單及贓物領據各
    乙紙，暨照片五幀在卷足稽，足見被告丙○○之自白與事實相符，應勘採信，是
    被告丙○○確有於右揭時地，竊取車號Ｚ九─八二八七號小客車無訛。（二）又
    被告丁○○雖辯稱：伊不知道該丙○○所交付之車號Ｚ九─八二八七號小客車是
    贓車云云，經查：被告丁○○於警訊供稱：丙○○將改懸掛車牌號碼五Ｆ─一二
    三九號車牌之小客車交付給伊時，當時車子沒有車輛啟動鎖（已遭破壞）、防竊
    排控器也已遭破壞，同時也未將行車執照交給伊，只是直接託請伊將該車開倒修
    理廠，將該引擎拆下，並將該車內部車損部分修復；．．．．．。伊確實有要求
    修理廠將該輛車引擎拆下，九十年伍月二十四日下午四時二十分許，將丙○○在
    同日下午四時許，在平鎮市北富里一鄰一－四號前，將該引擎（號碼ＡＡＡ─Ａ
    Ｎ３─４４４號引擎）交給伊，載到「順昌修車廠」修復，．．．等語（見偵卷
    十二頁），於偵查中供稱：丙○○在交付小客車給伊後第二天就在平鎮市北富里
    一鄰一之四號交另一部引擎給伊等語（見偵卷第三十九頁）；核與同案被告丙○○於警訊時供稱：伊將竊得之車號Ｚ九─八二八七號小客車，改懸掛自己號碼五
    Ｆ─一二三九號車牌，作為交工具之用，因該車引擎部分有故障，及車內引擎啟
    動鎖及防盜排檔鎖有嚴重損壞，．．．；所以口頭託請丁○○將該（竊取）車子
    開至修車廠，要求修車廠將引擎卸下及修護車輛內部損壞部分，並於九十年五月
    二十四日下午四時許在平鎮市北富里一鄰一之四號前將原本自有之撞毀車輛內引
    擎（號碼ＡＡＡ─ＡＮ３─４４４號引擎）親自交給丁○○載至修車廠放置．．
    ．等語（見偵卷第七頁反面）；於偵查中供稱：伊所偷的那台車鎖頭已壞掉，任
    何鐵片都能發動車子，伊是用自己鑰匙發動的．．．；被查獲的引擎係伊交給丁○○等語相符（見偵卷第三十九頁反面、第四十五頁），則被告丁○○於同案被
    告丙○○交付上開時即已知悉，上開改懸掛車牌號碼五Ｆ─一二三九號車牌之小
    客車之駕駛座附近之已嚴重引擎啟動鎖及防盜排檔鎖已嚴重損壞無誤，且觀之卷
    附之改懸掛車牌號碼五Ｆ─一二三九號車牌之小客車之駕駛座附近之引擎啟動鎖
    ，並無外殼覆蓋，且連接處外殼已遭不明利器嚴重毀壞，線路、電源頭部分均已
    外露，目視即可看出係遭不明利器損毀之痕跡，依吾國民生活經驗法則，均會詢
    問車子為何會破壞，則被告丁○○豈會不懷疑該車之來源有問題？復酌以證人即
    順昌修車廠之邱富弘亦證稱：丁○○將失竊車開到修車廠時直接告訴伊，要求將
    該車引擎先拆下，因為丁○○說他有一部相同廠牌之汽車，車禍中損壞，希望更
    換引擎代用，並重組更換該引擎啟動鎖。丁○○送車子過來時，車子的鑰匙頭已
    經不見，他有拿一支鑰匙直接插在汽車啟動器上，另外俗稱自排鎖部分也有被破
    壞，他來的時候不是要求修護車子，而是請伊幫他更換引擎，並要求把五Ｆ─一
    二三九號車牌拆下來，放在行李箱等語（見偵卷第十八頁、第四十一頁至第四十
    二頁、本院九十年九月二十一日），由是足見被告丁○○於收受該贓車時，即知
    被告丙○○所交付之上開所竊得小客車，並非被告丙○○原來所有之小客車，且
    被告丙○○所交付之上開竊得小客車，車上明顯有遭人竊取之痕跡，質之被告丁○○亦不否認上情，並供稱渠當時未取得行車執照，亦未問丙○○何以車子會如
    此等語，即貿然收受，難謂其無贓物之認識，況對於贓物之認識，並不以行為人
    對於該物確信其係贓物為限，只須行為人對物來源存疑，而懷疑其可能為贓物，
    或雖有預見，而不背其本意時，即認有贓物之認識，茍被告丁○○並無贓物之認
    識，何以收受被告丙○○交付上開其所竊得之上開時會不提出任何質疑？且該車
    茍非贓車，被告丙○○又何來引擎可供更換？此外被告又何須請證人甲○○將車
    牌拆下？所辯顯與常理有違，且與事實不符，委無足採。而上開被告丙○○所交
    付予被告丁○○之小客車，確係告訴人包靖康所失竊之小客車，已如前述，此外
    ，復有上述證物在卷可稽，是被告丁○○有收受上開贓物之犯行，至為灼然。又
    證人甲○○與被告丁○○並無仇隙，當無構詞誣陷被告丁○○之必要，是其證詞
    應勘採信。（三）又被告丙○○雖供稱：其未告知丁○○，所交付之小客車係偷
    來贓車，丁○○並知道是贓車云云，然被告丁○○於收受上開同案被告丙○○所
    交付之上開小客車時，即有贓物之認識，已如前述，是被告丙○○上開供詞，顯
    係迴護被告丁○○之詞，委無足採，不足作為有利於被告丁○○之認定，附此敘
    明。本案事證明確，被告丙○○、丁○○犯行均洵堪認定，應依法論科。
二、核被告丙○○所為，係犯刑法第三百二十條第一項之普通竊盜罪；被告丁○○所
    為，係犯刑法第三百四十九條第一項之收受贓物罪。爰分別審酌被告丙○○、丁○○行為之動機、目的、手段、所生之危害及犯罪後態度等一切情狀，量處如主
    文所示之刑，並均諭知易科罰金之折算標準，以示儆懲。
三、扣案之汽車鑰匙一支，係被告丙○○所有供其竊盜所用之物，業據其供明在卷，
    應依刑法第三十八條第一項第二款宣告沒收。
據上論斷，應依刑事訴訟法第二百九十九條第一項前段，刑法第三百二十條第一項、
第三百四十九條第一項、刑法第四十一條第一項前段，罰金罰鍰提高標準條例第一條
前段、第二條，判決如主文。
本案經檢察官許曉微到庭執行職務。
中      華      民      國      九十      年    九      月    二十八    日
                                臺灣桃園地方法院刑事第四庭
                                            法  官   邱滋杉
右正本證明與原本無異。
如不服本判決，應於判決送達後十日內向本院提出上訴狀( 應附繕本 )，上訴於
臺灣高等法院。
                                            書記官   周巧屏
中      華      民      國       九十     年     十      月     十一    日
附論罪科刑依據之法條：
刑法第三百二十條
意圖為自己或第三人不法之所有，而竊取他人之動產者，為竊盜罪，處五年以下有期
徒刑、拘役或五百元以下罰金。
意圖為自己或第三人不法利益，而竊佔他人之不動產者，依前項之規定處斷。
前二項之未遂犯罰之。
刑法第三百四十九條
收受贓物者，處三年以下有期徒刑、拘役或五百元以下罰金。
搬運、寄藏、故買贓物或為牙保者，處五年以下有期徒刑、拘役或科或併科一千元以
下罰金。
因贓物變得之財物，以贓物論。


司法院資訊處製作；財團法人民間司法改革基金會備份。
